【裁判字號】    88,易,4089
【裁判日期】    890930
【裁判案由】    竊盜
【裁判全文】
臺灣高雄地方法院刑事判決                        八十八年度易字第四０八九號
    公  訴  人  臺灣高雄地方法院檢察署檢察官
    被告甲○○○○○○○○○G.
右列被告因竊盜案件，經檢察官提起公訴（八十八年度偵字第二０一八八號），本院
判決如左：
    主  文
甲○○○○○○○○○G ANGKHAN竊盜，處拘役伍拾日。
    事  實
一、甲○○○○○○○○○G  ANGKHAN係泰籍人士，自民國八十七年三月六日起受雇來台，在高
    雄縣燕巢鄉○○村○○路三十五號韞達企業股份有限公司（下稱韞達公司）擔任
    作業員，竟意圖為自己不法之所有，於任職期間之某日，趁工作之便，竊取韞達
    公司所有螺絲起子五支、環規一組（包括規格1/2NC-3A一個、3/8NF-3A一個、
    M10 6g二個、3/8NC-3A二個、5/16NC-2A二個、M6一個、5/16NC-3A二個等共十一
    個）及塞規一組（包括規格1/2六角螺絲、5/16強力套桶、3/8內六角螺絲，、M8
    內六角螺絲、10 止付螺絲、3/8止付螺絲等共六個）等物，嗣八十八年八月七日
    該公司欲使用前開工具而遍尋不著時，始報警會同警員在甲○○○○○○○○○G ANGKHAN
    衣櫃內起出前開物品而查知前情。
二、案經高雄縣警察局岡山分局報告臺灣高雄地方法院檢察署檢察官偵查起訴。
    理  由
一、訊據被告 甲○○○○○○○○○G ANGKHAN固不否認前揭螺絲起子、環規及塞規等物係於其
    衣櫃內起出之事實，惟矢口否認有前揭竊盜犯行，辯稱：所查獲之螺絲起子二年
    前原本就在其衣櫃之內，至於韞達公司遭竊之環規與塞規則不知何故會在其衣櫃
    內云云。經查：被告於警訊中自承，查獲當時衣櫃係上鎖的，經警方要求檢查時
    ，伊打開衣櫃，另一位員工把衣服自衣櫃中拉出來，贓物就一起被拉出來掉到地
    上。而證人乙○○即當日會同警方起出贓物之韞達公司經理則證稱：公司有十二
    位外籍勞工，警方搜索時，其他十一位勞工均在場，渠等之衣櫃均打開，且未查
    獲公司遭竊之物，僅被告之衣櫃上鎖，於警方知要求下才打開衣櫃並查獲前開贓
    物，且起出前揭贓物之衣櫃，為被告一人專用，其他人並無該衣櫃鑰匙（見警訊
    及本院八十九年七月二十一日調查筆錄）等情，顯見韞達公司遭竊之螺絲起子、
    環規及塞規等物確自被告個人專用之衣櫃起出，且起出贓物之前，該衣櫃係上鎖
    而他人並無開啟該衣櫃之鑰匙，是他人應無任意開啟該衣櫃將查獲之物置於櫃中
    嫁禍於被告之可能，且衡情公司將衣櫃點交由被告使用時，應會清點衣櫃中留存
    之物品，若果如被告所言，二年前到公司服務時，衣櫃中便見該螺絲起子，何以
    當時公司並未發現？又何以二年以來均未向公司提及此事亦未將該物繳回公司？
    參以被告示後與韞達公司達成和解，表示因不服管理幹部之督導，遂竊取公司量
    具藏匿於衣櫃中，企圖干擾公司作業流程等情，有和解書一紙在卷足憑，足見被
    告前開所辯應係卸責之詞，並不足採，本件罪證明確，被告犯行堪以認定。
二、核被告所為，係犯刑法第三百二十條第一項之竊盜罪。爰審酌被告身處異鄉，因
    一時工作之不順遂而為本件犯行之犯罪之動機、目的、手段、所竊財物價值不高
    暨犯後與韞達公司達成和解犯後態度尚佳等一切情狀，量處如主文所示之刑，以
    示懲儆。至韞達公司之經理乙○○雖表示，除查獲之物外尚有其他數組量具遭竊
    ，惟該等量具並未同時於被告衣櫃中查獲，且無積極證據顯示係被告所竊取，所
    指被告此一部份犯行應屬不能證明，故未於犯罪事實中加以認定，併此敘明。
三、按法院認為應科拘役、罰金或應諭知免刑或無罪之案件，被告經合法傳喚不到庭
    者，得不待其陳述逕行判決，刑事訴訟法第三百零六條訂有明文。本件被告
    甲○○○○○○○○○G ANGKHAN經合法傳喚而未到庭，因認本件為應科拘役之案件，故依
    前揭規定，不待被告陳述逕行判決，應予說明之。
據上論斷，應依刑事訴訟法第二百九十九條第一項前段、第三百零六條，刑法第三百
二十條第一項，罰金罰鍰提高標準條例第一條前段，判決如主文。
本件經檢察官葉淑文到庭執行職務。
中      華      民      國    八十九    年      九      月      三十    日
                                  臺灣高雄地方法院刑事第二庭
                                        法  官  卓立婷
右正本證明與原本無異。
如不服本判決，應於判決送達後十日內，向本院提出上訴狀。
                                        書記官    陳家宏
中    華    民    國      八十九      年      十      月      二      日


司法院資訊處製作；財團法人民間司法改革基金會備份。
